# [求助] 陈版主 - 软件开发企业 - 资本化支出问题

提问人：sophie8856 时间：2016-09-07 15:42:57
陈版主
某企业为一家自主软件平台开发企业，主要的业务有 2 种：
1.自主开发的平台，供客户使用，企业收取相关的服务费用（类似于APP，是免费下载的，但是有次数限制，到达某个次数后，需要付费使用），这样的话，这个开发的成本何时可以进行资本化。但是该企业没有相关的内部控制流程，这部分研发费用能否资本化；
如果没有资本化的，企业基本没有成本的产生。这样税务方面是否会认定为提供免费的下载业务是视同销售，这个视同销售的金额应该是如何认定的？
2.由客户提供需求，企业进行定制的服务业务，这部分业务的所有权有可能出现 2 中情况：
a. 所有权属于客户：企业主要是提供开发服务，在确认这部分成本的时候，是否只需要将研发人员及相关的期间成本计入成本即可?
这样的情况下，企业是属于软件开发还是属于软件销售呢？ b. 部分原代码的所有权属于企业：这样的情况下，企业是否需要将研发的支出在项目开始之初便开始资本化，如果这样的话，我们计入什么科目?这样销售软件是否就属于软件销售还是提供信息服务呢？
谢谢

回答人：chenyiwei
1 、开发支出资本化有严格的前提条件，并且不能仅仅依据最后的开发成功来反证当初开发支出发生时应当资本化。内控不完善的企业很难证明从哪个时点开始满足了开发支出资本化的五项基本条件，此时我们建议全部在发生时予以费用化处理。
2 、一般情况下，根据客户需求定制开发非通用软件，属于提供劳务，应在开发期间按《企业会计准则第 14 号——收入》中的“提供劳务模式”确认收入和结转成本，应计入合同成本的项目包括直接人工等可直接归属于特定合同的支出，以及能够以系统、合理的方式分摊到各合同的共同成本等。对于部分源代码所有权属于企业的情形，企业应谨慎考虑未来将这些拥有所有权的代码用于其他开发项目的可能性，如果只能用于该特定合同而不能用于其他方面的，则即使拥有法律上的所有权，其开发支出也应当直接计入合同成本处理，不形成管理费用或无形资产。如果在这一过程中形成了某些具有通用性的研发成果的，则在这些通用成果的研发支出能够单独识别和可靠计量，且满足其他资本化条件的前提下，才能将其从合同成本中分离出来单独予以资本化，但在实际操作中对此类合同附带的研发项目支出的资本化案例很罕见。